臺灣臺南地方法院刑事判決　　　　 　　93年度易字第1031號
公　訴　人　臺灣台南地方法院檢察署檢察官
被　　　告　乙○○
　　　　　　　　　　　號
上列被告因詐欺案件，經檢察官提起公訴（93年度偵緝字204 號
、92 年度偵緝字 205 號）及移送併辦（93 年度偵字第 513 號
），被告就被訴事實為有罪之陳述，本院合議庭裁定行簡式審判
程序，判決如下：
    主  文
乙○○共同連續以詐術得財產上之不法利益，處有期徒刑拾月。
    事  實
一、乙○○與丁○○於民國九十年十二月間，在中華日報上刊登
    「辦門號送現金」之廣告，劉儒康見報上廣告後，主動與乙○○、丁○○聯絡，三人竟共同基於意圖為自己得財產上不
    法利益之犯意聯絡，由劉儒康將其向中華電信股份有限公司
    （以下簡稱中華電信）、台灣大哥大股份有限公司（以下簡
    稱台灣大哥大）所申辦如附表一編號一至八所示之八個門號
    ，以每張門號晶片卡新台幣（下同）五百元至一千元不等之
    價格，出賣與乙○○、丁○○。乙○○、丁○○取得門號晶
    片卡之後，旋即轉售予與渠等有共同犯意不詳姓名之人，任
    由該無意支付通信費用之人使用該門號撥打電話，致使中華
    電信、台灣大哥大等公司陷於錯誤，而提供通訊服務，以取
    得免付通信費之不法利益（撥打金額均如附表所示）。乙○○於九十一年三月間，又承繼前揭犯意，並與丁○○及劉進
    士等人基於共同之犯意，在報紙上刊登「辦手機換現金」之
    廣告，誘使他人與渠等一同前往通訊行辦理手機及門號，並
    應允每個門號給予一千二百元之對價，辦妥手機後，旋將手
    機賣回給通信行，再將門號晶片卡轉賣予渠等有共同犯意不
    詳姓名之人，任由無意支付通信費用之人使用該門號撥打電
    話，而通信費用則由申請門號之人承擔，而取得免付通信費
    之不法利益。適於九十一年三月九日，罹患輕度智能不足之
    甲○○見上開廣告刊登之訊息，而與乙○○等人聯絡，由渠
    等分別將甲○○帶往台南縣永康市○○路一九五巷一二九號
    之「亞屴電訊科技有限公司」、台南市○○路三五六號之「
    傳新企業有限公司」以及台南市○○○路○段四八號之「台
    灣大哥大門市部」申辦如附表二編號一至三及五所示之四個
    門號，僅給予甲○○一千二百元。並將申辦之門號轉賣予渠
    等有共同犯意不詳姓名之人撥打電話，使該無意支付電話費
    而撥打電話之人取得免付通信費用之不法利益（撥打金額均
    如附表所示）。嗣甲○○之母田奉珠接獲帳單發覺有異，始
    向甲○○查知上情。
二、案經甲○○訴由台南縣警察局永康分局報請經檢察官偵查起
    訴及檢察官移送併辦。
    理  由
一、上揭事實，業據被告乙○○於本院審理時坦承不諱，核與證
    人劉儒康、甲○○、沈文順、楊順興、周明才於偵訊中之證
    述互核相符，並有中華電信股份有限公司南區電信分公司九
    十三年九月二十日南行三字第９３Ｃ８２００６９７號函文
    、台灣大哥大股份有限公司九十三年十月十一日法警字第０
    ９３４９８３７號函、切結書及中華、遠傳、台灣大哥大等
    電信公司電話費用收據及催繳通知單影本可資佐證，可見被
    告自白與事實相符洵堪採信，本件事證已臻明確應予依法論
    科。
二、核被告所為，係犯刑法第三百三十九條第二項之詐欺得利罪
    ，被告與丁○○、劉進士及購買晶片卡不詳姓名之人間就上
    開犯行，有犯意聯絡及行為分擔，應依刑法第二十八條規定
    ，論以共同正犯。被告先後多次出售門號晶片卡供人撥打之
    犯行，其時間緊接、方法相同，各觸犯構成要件相同之罪名
    ，顯各係基於概括之犯意反覆為之，應依刑法第五十六條連
    續犯之規定各論以一罪，並加重其刑。移送併辦部分經公訴
    檢察官於審理中當庭擴張起訴之範圍，本院自應併予審理。
    爰審酌被告犯罪之動機、目的、手段，被告對犯行坦承不諱
    ，態度尚稱良好，獲得之利益尚非鉅大，惟其誘使罹患輕度
    智能不足之人辦理門號，手段惡劣等一切情事，判處如主文
    所示之刑，以示懲戒。
三、公訴意旨另以：附表二編號一、七、八、九所示電話撥打欠
    費金額分別為八千八百五十八元、三千九百九十五元、六千
    零三十五元、二千九百七十七元，編號四、五所示電話號撥
    打欠費金額為不詳等語，尚有未洽，應變更為附表二該編號
    所示金額。又本件詐欺得利罪，係以不詳姓名取得電話之人
    與被告乙○○及劉進士等人基於共同之犯意撥打電話，取得
    不給付通信利益時為犯罪之著手。如未著手撥打或撥打後給
    付通信費用，即無成立犯罪之可能。今被告所申辦附表二編
    號四、六所示電話並未經撥打；附表二編號七至九所示電話
    ，經不詳姓名之人撥打後於九十一年八月二十七日即本件檢
    察官起訴之前即已繳清電話費用，此有本院依職權調閱之台
    灣大哥大用戶話費金額一覽表附卷可稽 (附於本院卷第一次
    準備程序之後)應堪認為真實。前揭電話既未經著手撥打，
    或未取得不給付電話費之通信利益，即難認成立詐欺得利罪
    。此部分事實，因檢察官認為與前揭有罪部分為裁判上一罪
    之連續犯關係，本院自毋庸為無罪之諭知，附此敘明。
據上論斷應依刑事訴訟法第二百九十九條第一項前段、第二百七
十三條之一第一項，刑法第二十八條、第五十六條、第三百三十
九條第二項，罰金罰鍰提高標準條例第一條前段，判決如主文。
本案經檢察官丙○○到庭執行職務。
中　　華　　民　　國　　 94 　　年　　10 　月　 27 　 日
  　　　　　　　　刑事第十庭  法　官　蔡直青
以上正本證明與原本無異。
如不服本判決，應於收受送達後10日內向本院提出上訴書狀（應
附繕本）。
　　　　　　　　　　　　　　　書記官  沈建杉
中　　華　　民　　國　　94　　年　　10　　月　　31　　日
附錄法條：
刑  法
第 339 條  (普通詐欺罪)
意圖為自己或第三人不法之所有，以詐術使人將本人或第三人
  之物交付者，處五年以下有期徒刑、拘役或科或併科一千元以
  下罰金。
以前項方法得財產上不法之利益或使第三人得之者，亦同。
前二項之未遂犯罰之。
附表一：（即併辦部分）
┌─┬──────────┬───┬───┬─────┬────────┐
│編│   門 號 號 碼      │申請人│撥打欠│劉儒康申請│ 計費時間       │
│號│                    │      │繳金額│遺失復話  │                │
├─┼──────────┼───┼───┼─────┼────────┤
│一│九一七六八四四│劉儒康│ 10340│          │90.12.7～91.3.21│
│  │（中華電信）        │      │      │          │                │
├─┼──────────┼───┼───┼─────┼────────┤
│二│000000000│劉儒康│  2855│          │90.10.3～91.3.20│
│  │（中華電信）        │      │      │          │                │
├─┼──────────┼───┼───┼─────┼────────┤
│三│000000000│劉儒康│   672│          │90.10.3～91.8.16│
│  │（中華電信）        │      │      │          │                │
├─┼──────────┼───┼───┼─────┼────────┤
│四│0000000七│劉儒康│  3882│       ˇ │90.3.13～92.4.30│
│  │（台灣大哥大）      │      │      │          │                │
├─┼──────────┼───┼───┼─────┼────────┤
│五│九三九五三四三九│劉儒康│ 14085│       ˇ │90.3.13～92.4.30│
│  │（台灣大哥大）      │      │      │          │                │
├─┼──────────┼───┼───┼─────┼────────┤
│六│九三九四一八六二│劉儒康│ 12811│       ˇ │90.3.13～92.4.30│
│  │（台灣大哥大）      │      │      │          │                │
├─┼──────────┼───┼───┼─────┼────────┤
│七│000000000│劉儒康│ 10491│       ˇ │90.3.13～92.4.30│
│  │（台灣大哥大）      │      │      │          │                │
├─┼──────────┼───┼───┼─────┼────────┤
│八│000000000│劉儒康│  8851│       ˇ │90.3.13～92.4.30│
│  │  台灣大哥大）      │      │      │          │                │
└─┴──────────┴───┴───┴─────┴────────┘
附表二：（即起訴部分）
┌─┬──────────┬───┬───┐
│編│   門 號 號 碼      │申請人│撥打欠│
│號│                    │      │繳金額│
├─┼──────────┼───┼───┤
│一│00000000│甲○○│   594│
│  │（遠傳電信）        │      │      │
├─┼──────────┼───┼───┤
│二│九一八四九八│甲○○│   188│
│  │（中華電信）        │      │      │
├─┼──────────┼───┼───┤
│三│九一八四一一│甲○○│   188│
│  │（中華電信）        │      │      │
├─┼──────────┼───┼───┤
│四│000000000│甲○○│     0│
│  │（遠傳電信）        │      │      │
├─┼──────────┼───┼───┤
│五│九一一三一八二六│甲○○│ 11394│
│  │（中華電信）        │      │      │
├─┼──────────┼───┼───┤
│六│九一一三一八二九│甲○○│     0│
│  │（中華電信）        │      │      │
├─┼──────────┼───┼───┤
│七│九二二七七三三│甲○○│     0│
│  │（台灣大哥大）      │      │      │
├─┼──────────┼───┼───┤
│八│  九二五九一五五五│甲○○│     0│
│  │（台灣大哥大）      │      │      │
├─┼──────────┼───┼───┤
│九│九二二七一三│甲○○│     0│
│  │（台灣大哥大）      │      │      │
└─┴──────────┴───┴───┘
